【裁判字號】    89,易,4528
【裁判日期】    900626
【裁判案由】    竊盜等
【裁判全文】
臺灣板橋地方法院刑事判決                        八十九年度易字第四五二八號
    公  訴  人  臺灣板橋地方法院檢察署檢察官
    被      告  甲○○
右列被告因竊盜等案件，經檢察官提起公訴（八十九年度偵字第一九九四七號），本
院判決如左：
    主  文
甲○○連續以詐術得財產上不法之利益，處拘役肆拾日，如易科罰金，以參佰元折算
壹日。
    事  實
一、甲○○原係台北縣中和市○○路六十五號處乙○○所經營成衣批發生意賣場之員
    工，並與乙○○同住上址，嗣乙○○於民國八十九年八月十二日至同年九月十三
    日出國，詎甲○○竟意圖為自己不法之所有，趁乙○○出國疏未注意之際，於八
    十九年八月十二日後之某日，在上開處所乙○○之房間內，竊取乙○○所有之Ｎ
    ＯＫＩＡ廠牌之行動電話手機一支及其向遠傳電信股份有限公司申請之門號為0
    000000000號ＳＩＭ卡一張，得手後即進而基於詐得免繳電信通信費用
    而通信之不法利益之意圖之概括犯意，自竊得該手機之日起至同年九月十二日止
    ，在台北縣中和市○○路六十五號居住處所及中和市內不詳地點等地，連續撥用
    前開0000000000號行動電話號碼十餘次，使遠傳電信股份有限公司之
    電腦網路交換控制系統，陷於錯誤，誤以為該號碼之使用者有給付月租費及通話
    費之真意，而予以接收通話，提供接通之通信服務，使甲○○在此期間內取得免
    繳通信費用而通信之不法利益，其中八十九年八月份因費用明細無法查知，故無
    從計算甲○○實際所獲得之不法利益，八十九年九月份共計獲得新台幣（下同）
    十一元九角之不法利益。嗣經乙○○於八十九年九月十四日回國返回前開住處後
    發現房間遭人翻動，始查知上情。
二、案經乙○○訴由台北縣警察局中和分局訴請台灣板橋地方法院檢察署檢察官偵查
    起訴。
    理  由
一、訊據被告被告甲○○對於右述時、地連續撥用告訴人乙○○右開0000000
    000號行動電話號碼十餘次之犯行固供承不諱，惟矢口否認有竊取右揭行動電
    話之犯行，辯稱：伊因怕告訴人乙○○出國帶行動電話出去會亂使用，才勸他將
    行動電話留下，暫由伊保管，迨告訴人回國後再交還，惟該支行動電話於告訴人
    回國前幾天遺失云云。然查，右揭事實，業據告訴人乙○○迭於警訊及偵審中指
    訴甚詳，並有台北縣警察局贓物認領保管單乙紙附卷可稽；復經本院向遠傳電信
    股份有限公司函查前開行動電話之通聯紀錄及費用明細之結果，被告於八十九年
    九月十二日十一時四十八分二十六秒、同日十八時四十五分十秒連續撥用二通行
    動電話，通話秒數各為四十三秒及四十二秒，費用各為六‧０二元、五‧八八元
    ，至於八十九年八月份之通聯紀錄及費用資料，因已超過法定保留期間，致法提
    供等情，有該公司九十年四月十一日遠傳九十（客發）字第五０二九二號函附之
    通聯紀錄及費用明細乙份在卷可稽；被告如真受告訴人之託代為保管上開行動電
    話，自應善盡保管之責，並於告訴人回國後即應返還，詎被告於告訴人出國期間
    一再使用前開行動電話，且在告訴人回國之前一日即八十九年九月十二日仍在使
    用前揭行動電話，被告亦自承伊當時係打回家裡，並非如其所言在告訴人回國前
    幾天將行動電話遺失，又被告迄今仍無法交代該行動電話目前置放何處，顯見該
    行動電話應係被告所偷取。從而，被告前開所辯，顯係事後圖卸責之詞，不足採
    信。是本件事證明確，被告犯行堪以認定。
二、核被告甲○○所為，係犯刑法第三百二十條第一項之竊盜罪；又被告意圖為自己
    詐得免繳電信通信費用而通信之不法利益，將竊得之前開行動電話（ＳＩＭ卡）
    連續使用，使遠傳電信股份有限公司之電腦網路交換控制系統，陷於錯誤，誤以
    為該號碼之使用者有給付月租費及通話費之真意，予以接收通話，提供通信服務
    ，被告得以取得免繳電信通信費用之不法利益，其此部分所為，係犯刑法第三百
    三十九條第二項之詐欺得利罪（依現行實務見解，因認無盜用他人電信設備之行
    為，不成立電信法第五十六條第一項之罪）。又其先後多次詐欺得利之犯行，時
    間緊接，手法相同，且所係犯罪構成要件相同之罪名，顯係基於概括犯意而反覆
    為之，應依連續犯之規定論以一罪，並加重其刑。又被告所犯竊盜、詐欺得利二
    罪，就其原始目的係為便於自己取得免付行動電話費用而通信之利益之用而論，
    顯互有手段、目的及方法、結果之牽連犯關係，故應從一重之詐欺得利罪處斷。
    茲審酌被告尚無不良素行，本件犯罪之動機、目的、手段、所得之利益及所生之
    危害，暨犯後態度等一切情狀，量處如主文所示之刑；又被告行為後原刑法第四
    十一條之規定：「犯最重本刑為三年以下有期徒刑之刑之罪，而受六月以下有期
    徒刑或拘役之宣告，因身體、教育、職業或家庭之關係或其他正當事由，執行顯
    有困難者，得以一元以上三元以下折算一日，易科罰金。」，已於九十年一月四
    日經修正為刑法第四十一條第一項，該規定為：「犯最重本刑為五年以下有期徒
    刑之刑之罪，而受六月以下有期徒刑或拘役之宣告，因身體、教育、職業或家庭
    之關係或其他正當事由，執行顯有困難者，得以一元以上三元以下折算一日，易
    科罰金。但確因不執行所宣告之刑，難收矯正之效，或難以維持法秩序者，不在
    此限。」，並於同年月十日經總統公布施行，經新舊法比較結果，以修正後之新
    法對被告較為有利，爰依裁判之新法，易知易科罰金之折算標準，以示懲儆。
據上論斷，應依刑事訴訟法第二百九十九條第一項前段，刑法第二條第一項前段、第
五十六條、第三百二十條第一項、第三百三十九條第一項、第二項、第五十五條、第
四十一條第一項，罰金罰鍰提高標準條例第一條前段，判決如主文。
本案經檢察官陳伯厚到庭執行職務。
中      華      民      國      九十    年      六      月    二十六    日
                                    臺灣板橋地方法院刑事第四庭
                                        法  官  高  明  德
右正本證明與原本無異。
如不服本判決，應於判決送達後十日內，向本院提出上訴狀。
                                        書記官  高  玉  彬
中      華      民      國      九十    年      六      月    二十六    日
附錄本案所犯法條全文
中華民國刑法第三百二十條
(普通竊盜罪、竊佔罪)
意圖為自己或第三人不法之所有，而竊取他人之動產者，為竊盜罪，處五
年以下有期徒刑、拘役或五百元以下罰金。
意圖為自己或第三人不法之利益，而竊佔他人之不動產者，依前項之規定
處斷。
前二項之未遂犯罰之。
中華民國刑法第三百三十九條
(普通詐欺罪)
意圖為自己或第三人不法之所有，以詐術使人將本人或第三人之物交付者
，處五年以下有期徒刑、拘役或科或併科一千元以下罰金。
以前項方法得財產上不法之利益或使第三人得之者，亦同。
前二項之未遂犯罰之。


司法院資訊處製作；財團法人民間司法改革基金會備份。
